---
title: "R Notebook"
output: html_notebook
---

```{r}
# Paquetes
library(tidyverse)
library(lubridate)
library(dplyr)
```

```{r}
# VECTORES ATÓMICOS
# Un vector es un grupo de elementos de datos del mismo tipo almacenado en una secuencia en R. No puedes tener un vector que contenga valores lógicos y numéricos.
# Tipos de vectores: lógicos, enteros, dobles, carácter (que contiene cadenas), complejos y sin formato.

# Vectores numéricos: tipo double
# Función c() para almacenar datos numéricos en un vector.
vector_1 <- c(2.5, 48.5, 101.5)

# Vector numérico
vector_2 <- c(1L, 5L, 15L)

vector_1
vector_2

```


```{r}
# Determinar el tipo de de datos de un vector
typeof(c("a" , "b"))
```

```{r}
# Crear listas
# Las listas son diferentes de los vectores atómicos porque sus elementos pueden ser de cualquier tipo, por ejemplo, fechas, marcos de datos, vectores, matrices y más. Las listas pueden también contener otras listas.
x <- c(1, 3, 5)
names(x) <- c("a", "b", "c")
x
```
```{r}
# Listas
lista <- list("a", 1L, 1.5, TRUE)
list(list(list(1 , 3, 5)))

# Determinar la estructura de una lista
str(lista)
```
```{r}
# Asignar nombres a varias listas
list('Chicago' = 1, 'New York' = 2, 'Los Angeles' = 3)
```
```{r}

```

```{r}
# R crea fechas en el formato estándar yyyy-mm-dd (año-mes-día) por defecto.
# Para obtener la fecha de hoy
today()

#Para obtener la fecha-hora actual puedes ejecutar la función now(). Observa que la hora aparece expresada hasta con los segundos más cercanos.
now()
```
```{r}
#Para obtener la fecha-hora actual puedes ejecutar la función now(). Observa que la hora aparece expresada hasta con los segundos más cercanos.
now()
```
```{r}
# Convertir a partir de una cadena
# Los datos de fecha/hora a menudo se expresan como cadenas. Puedes convertir cadenas en fechas y fecha-hora utilizando las herramientas provistas por lubridate. Estas herramientas automáticamente trabajan sobre el formato de fecha/hora.

ymd_hms("2021-01-20 20:11:59")
mdy("January 20th, 2021")
dmy("20-Jan-2021")
```
```{r}
# Marco de datos
# Un marco de datos es un conjunto de columnas que contienen datos, que es similar a una hoja de cálculo o una tabla SQL.
# Cada columna tiene un nombre en la parte superior que representa una variable e incluye una observación por fila.
# Creando un dataframe

data.frame(x = c(1, 2, 3) , y = c(1.5, 5.5, 7.5))
```
```{r}
# Elementos de repaso

# Función: Es un contenido de código reutilizable para realizar tareas específicas en R
# Argumento: Información necesaria para la ejecución de una función en R
# Comentario: Texto útil que describe o explica el código R, precedido de #
# Variable: Representación de un valor en R que puede almacenarse para uso posterior
# Tipos de dato: Atributo que describe cierto dato según sus valores, el lenguaje de programación o las operaciones que puede realizar
# Vector: Grupo de elementos de datos del mismo tipo almacenados en una secuencia unidimensional en R
# Canalización: Herramienta en R para expresar una secuencia de varias operaciones, representadas por %>%

```
```{r}
# Paquetes en R

# Puedes encontrar repositorios en Bioconductor, R-Forge, rOpenSci o GitHub, pero el repositorio más utilizado es la Red general de archivos R o CRAN. CRAN almacena los códigos y documentos que te ayudarán a instalar paquetes en tu propio espacio de RStudio.

```
```{r}
# Paquetes para los analístas de datos
# Es una colección de paquetes con una filosofía de diseño, común para la visualización y exploración de datos
```
```{r}
# Uso de canalizaciones con el dataset `ToothGrowth`
data(ToothGrowth)
view(ToothGrowth)
```
```{r}
# Filtrar
filtrado_tg <- filter(ToothGrowth, dose == 0.5)
View(filtrado_tg)

# Clasificar
arrange(filtrado_tg, len)
# Clasifica u ordena por orden ascendente
```
# Otra manera de obtener el mismo resultado, usando una función anidada
```{r}
arrange(filter(ToothGrowth, dose == 0.5), len)
```
# Usando una canalización %>% (cmd + shift + m)
# Filtra los valores correspondientes a 0.5
# Clasifica los valores en base a la columna len (valor del diente), orden ascendente
```{r}
filtrado_toothg <- ToothGrowth %>%
        filter(dose == 0.5) %>%
        arrange(len)
filtrado_toothg
```
# Filtra los valores correspondientes a 0.5
# AAgrupa los valores en base a la comuna supp(valor string, agrupa alfabéticamente)
# Clasifica en un orden ascendente (de menor a mayor, valor del diente)
# Obtiene la media de la columna len, elimina los sobrantes

```{r}
filtrado_toothg <- ToothGrowth %>%
        filter(dose == 0.5) %>%
        group_by(supp) %>%
        arrange(len) %>%
        summarise(mean_len = mean(len, na.rm = T), .group = "drop")
filtrado_toothg
```


```{r}
data("diamonds")
diamonds
```
```{r}
colnames(diamonds)
```


```{r}
mutate(diamonds, carat_2 = carat*100)
head(diamonds)
```

```{r}

```
