---
title: "R Notebook"
output: html_notebook
---
# Instalando los paquetes
# Here = Consula de datos
# Skimr = Visualización de datos
# Janitor = Limpieza de datos

```{r}
options(repos = c(CRAN = "https://cloud.r-project.org/"))
```

```{r}
library(palmerpenguins)
```

```{r}
library(here)
library(skimr)
library(janitor)
library(dplyr)
library(tidyverse)
```

# Visualizar eñ contenido de los datos, resumen
```{r}
skim_without_charts(penguins)
```

# Alternativa: glimpse()
```{r}
glimpse(penguins)
```

# Visualizar una columna
```{r}
penguins %>%
        select(species)
```
# Visualiar todas las columnas excepto una
```{r}
penguins %>%
        select(-species)
```

# Cambiar el nombre a una columna
```{r}
penguins %>%
        rename(island_new = island)

rename_with(penguins, toupper)

# Garantiza que solo haya carácteres números y guines bajos en los nombres de las columnas
clean_names(penguins)

```
```{r}
penguins %>%
  # Ordena los datos por la columna bill
        arrange(bill_length_mm) %>%
  # Ordena en ordén descendente
        arrange(-bill_length_mm)
```
```{r}
penguins2 <- penguins %>%
  # Ordena los datos por la columna bill
        arrange(bill_length_mm) %>%
  # Ordena en ordén descendente
        arrange(-bill_length_mm)
tibble(penguins2)
```

# Agrupa los datos de la columna isla, oculta o no cuenta las filas con NA
# y obtiene el promedio de tamaño del pico de los pinguinos
```{r}
penguins %>%
        group_by(island) %>%
        drop_na() %>%
        summarise(mean_bill_length_mm = mean(bill_length_mm))
```

# Se hace uso de la función max para saber en que isla vivia el pinguino con el pico
# más largo
```{r}
penguins %>%
        group_by(island) %>%
        drop_na() %>%
        summarise(max_bill_length_mm = max(bill_length_mm))
```
# Agrupa los datos en species e island
# Obtu¡iene el promedio y el pico más grande,
# Suma el total de todos los valores de la mediciones
```{r}
penguins %>%
        group_by(species, island) %>%
        drop_na() %>%
        summarise(max_bl = max(bill_length_mm), mean_bl = mean(bill_length_mm), total_bl = sum(bill_length_mm))
```

# Para filtrar los datos en base a una categoria y valor específico
```{r}
penguins %>% filter(species == "Adelie")
```

```{r}

```
