---
title: "R Notebook"
output: html_notebook
---

```{r}
library(tidyverse)
library(skimr)
library(janitor)
```

# Generando un nuevo marco de datos
```{r}
id <- c(1:10)

name <- c("John Mendes", "Rob Stewart", "Rachel Abrahamson", "Christy Hickman", "Johnson Harper", "Candace Miller", "Carlson Landy", "Pansy Jordan", "Darius Berry", "Claudia Garcia")
job_title <- c("Professional", "Programmer", "Management", "Clerical", "Developer", "Programmer", "Management", "Clerical", "Developer", "Programmer")


employee <- data.frame(id, name, job_title)
tibble(employee)
```

# Usando la función "separate" para dividir el el nombre del apellido en otra columna
```{r}
employee <- separate(employee, name, into = c("first_name", "lastname"), sep = " ")
employee

# NOTA: Trabajar este chunk con el de unir nombre y apellido
```

# Extrayendo nombre y apellido
```{r}
name <- employee$first_name
lasname <- employee$lastmane
lasname
```

# Eliminando vectores
```{r}
employee <- employee %>%
        select(-first_name) %>%
        select(-lastmane)
employee

# Eliminando de la consola
rm(name)
```

# Uniendo nombre y apellido
```{r}
unite(employee, "name", first_name, lastname, sep = " ")
employee
```

# Usando función mutate para añadir una nueva columna con un cálculo (De gramos a KG)
```{r}
library(palmerpenguins)

penguins %>%
  mutate(body_mass_kg = body_mass_g/1000)
```

# Trabajando con el dataset del cuarteto A
# Cargando la libreria
```{r}
library(Tmisc)
quartet
```
```{r}
data(quartet)
quartet
colnames(quartet)
```

# Obteniendo cálculos básicos
# Media, mediana, desviación estándar y el coeficiente de correlación
# La desviación estándar nos ayuda a comprender el margen de los valores
# Correlación nos indica la relación entre 2 variables
```{r}
quartet %>%
        group_by(set) %>% # Agrupar por conjunto
        summarise(mean(x), sd(x), mean(y), sd(y), cor(x,y))
```
# A simple vista, podemos decir que el conjunto de datos gurada una relación entre si

# Comprobar la conjetura con un gráfico de ggplot
```{r}
ggplot(quartet, aes(x, y)) + geom_point() + geom_smooth(method = lm, se=FALSE) + facet_wrap(~set)
```

```{r}
library(datasauRus)
```
```{r}
ggplot(datasaurus_dozen, aes(x=x, y=y, colour=dataset)) + geom_point() + theme_void() + theme(legend, position="none") + facet_wrap(~dataset)
```

