---
title: "R Notebook"
author: ISAIAS AMADO CARREÑO
date: 07/12/22
output: html_notebook
---


# ESTABLECIENDO EL WORKSPACE
The code chunk appears:
```{r}
setwd("/Users/isa/IdeaProjects/RProjects/Ciencia de los datos/Ordinario")
```

# LIBRERIAS
```{r}
library(dplyr)
library(tidyverse)
library(lubridate)
library(zoo)
library(scales)
library(ggplot2)
library(rvest)
library(tidyr)
library(stringr)
library(forcats)
```

# CARGA DE LA DATA
```{r}
datos <- read.csv("movie_metadata.csv", header = TRUE)
```

# CURANDO LA DATA
```{r}
movies <- movies[!is.na(movies$title_year),]
movies <- movies[!is.na(movies$budget),]
movies <- movies[!is.na(movies$imdb_score),]

```

```{r}
delete.na <- function(df, n=0) {
  df[rowSums(is.na(df)) <= n,]
}
delete.na(movies)
movies <- na.omit(movies)
```

# COSTO REPRESENTATIVO DE LAS PELÍCULAS EN LOS PRIMEROS 10 AÑOS DEL SIGLO XXI
```{r}
diez<-movies[(movies$title_year>=2001)&(movies$title_year<=2010),]
mean(diez$budget)
summary(diez$budget)
```

# VALOR REPRESENTATIVO DEL COSTO DE LAS PRODUCCIONES DE CANADA EN EL 2007
```{r}
canada<-movies[(movies$country=="Canada"),]
canada<-canada[(canada$title_year==2007),]
#mean(canada$budget)
summary(canada$budget)
```

# VALOR REPRESENTATIVO DEL COSTO DE LAS PRODUCCIONES DE ESTADOS UNIDOS EN EL 2010
```{r}
usa<-movies[(movies$country=="USA"),]
usa<-usa[(usa$title_year==2010),]
#mean(canada$budget)
summary(usa$budget)
```

# VALOR REPRESENTATIVO DEL COSTO DE LAS PRODUCCIONES DE CLASIFICACIÓN R
```{r}
clasificacionR<-movies[(movies$content_rating=="R"),]
summary(clasificacionR$budget)
mean(clasificacionR$budget)
```

# IMPACTO DE PANDEMIA DE H1N1 EN EL COSTO DE PRODUCCIONES CINEMATOGRÁFICAS
# Y SU CALIDAD DE ACUERDO CON EL ÍNDICE DE IMDb

```{r}
# summary(movies$budget)
costoT<-mean(movies$budget)
summary(movies$budget)
```

```{r}
pandemia <- movies[(movies$title_year>=2009)&(movies$title_year<=2010),]
porcentajeIMDB<-mean(pandemia$imdb_score)
porcentajeIMDB
#pandemia <- select(pandemia, title_year, imdb_score)
```

```{r}
costoT * porcentajeIMDB
```

# REGRESIÓN LINEAL QUE PROYECTA EL ÉXITO DE UNA PELÍCULA (CRITICA) EN FUNCIÓN DEL PRESUPUESTO


```{r}
model <- lm(movies$budget~movies$num_critic_for_reviews)
summary(model)
```

```{r}
ggplot (movies, aes (budget, num_critic_for_reviews,group=1)) +
        scale_y_continuous("INDICES") +
        geom_point (size= 2, colour= "red") +
        # geom_line(size= .5, color = "blue") +
        geom_smooth(method='lm', formula=y~x, se=FALSE) +
        theme_bw() +
        labs(title = "REGRESIÓN LINEAL",
             subtitle = "PELÍCULAS") +
        theme(legend.position = "top")
```


# CLÚSTER POR K MEDIAS QUE AGRUPE A DIRECTORES EN TÉRMINOS DE LA PUNTUACIÓN DE SUS PELÍCULAS Y DURACIÓN
```{r}
DF<-select(movies, director_name, imdb_score, budget)
DF <- DF[!is.na(DF$budget),]
DF <- DF[!is.na(DF$imdb_score),]
DF <- DF[!is.na(DF$director_name),]
head(DF)

director.scale <- as.data.frame(scale(DF[,2:3]))

set.seed(80)#semilla
director.km <- kmeans(director.scale, centers = 5) #Realizamos clustering
names(director.km)
head(director.km$cluster)
director.km$totss
director.km$withinss
director.km$tot.withinss

### buscar el numero optimo de clusters
sumbt<-kmeans(director.scale, centers = 1)$betweenss
    for(i in 2:10) sumbt[i] <- kmeans(director.scale, centers = i)$betweenss
plot(1:10, sumbt, type = "b", xlab = "número de clusters", ylab = "suma de cuadrados ínter grupos")
plot(DF$budget,DF$imdb_score, col=director.km$cluster ,xlab = "presupuesto", ylab = "exito en critica" )

# Exito en producciones de Nolan base en presupuesto
DFc<-DF %>% filter(director_name == "Sam Mendes")
plot(DFc$budget,DFc$imdb_score, col=director.km$cluster ,xlab = "presupuesto", ylab = "exito en critica" )

# Exito en producciones de Con base en presupuesto
aggregate(DF[,2:3] ,by = list(director.km$cluster), mean)
```
